臺灣高等法院臺中分院刑事判決　　　　 96年度上易字第197號
上　訴　人
即　被　告　乙○○
上列上訴人因竊盜案件，不服臺灣彰化地方法院95年度易字第11
67號中華民國95年12月4日第一審判決(起訴案號：臺灣彰化地方
法院檢察署95年度偵字第8841號），提起上訴，本院判決如下：
    主  文
原判決撤銷。
乙○○共同犯竊盜罪，累犯，處有期徒刑肆月，如易科罰金，以
新臺幣壹仟元折算壹日。扣案之勾取工具壹組（含打火機、釣漁
線、雙面膠帶及10元硬幣3個）沒收。
    犯罪事實
一、乙○○於民國 91年5月28日，曾因竊盜案件，經臺灣臺中地
    方法院判處有期徒刑2月，於91年10月5日執行完畢。竟仍不
    知悔改，復與張嘉德共同基於意圖為自己不法所有之犯意聯
    絡，於95年9月21日8時21分許，至丙○○負責管理設於彰化
    縣和美鎮○○路 220號之「高香宮」，輪流持張嘉德所有以
    打火機、釣魚線、雙面膠帶及新台幣(下同）10元硬幣3枚所
    作成之勾取工具，以類似「釣魚」之方式，輪流沾黏油錢箱
    內之香油錢，共計竊得 600元，嗣經葉學良透過監視錄影器
    發覺兩人犯行，報警當場查獲，並扣得該組勾取工具。
二、案經彰化縣警察局和美分局報告臺灣彰化地方法院檢察署檢
    察官偵查起訴。
    理  由
一、訊據被告乙○○對於上開犯罪事實坦承不諱（見本院卷第17
    、27頁），核與共同正犯張嘉德於警詢供述行竊之經過（見
    偵查卷第4、5頁），證人丙○○、葉學良於警詢證述失竊之
    情節（見偵查卷第8、9頁）均相符，並有贓物認領保管單、
    監視器翻拍照片附卷（見偵查卷第21、27、28頁），及共同
    正犯張嘉德所有供竊盜使用之該組勾取工具扣案可證，事證
    已臻明確，被告之犯行應堪認定。又共同正犯張嘉德、證人
    丙○○、葉學良之警詢筆錄，被告於本案辯論終結前均未爭
    執無證據能力，且渠等之警詢筆錄又查無不法取供之情形，
    ，依刑事訴訟法第159條之5第2項之規定，自有證據能力。
二、核被告所為，係犯刑法第320條第1項之普通竊盜罪，被告與
    張嘉德就上開犯行彼此間有犯意聯絡及行為分擔，應論以共
    同正犯。公訴人雖認被告等人亦有持螺絲起子為工具，以竊
    取香油錢，是被告等人所為應係涉犯刑法第 321條第1項第3
    款之攜帶兇器竊盜罪嫌。訊據被告堅決否認有持螺絲起子行
    竊，辯稱：螺絲起子係放在機車之置物箱，當時伊等係先將
    機車停放在廟外燒金錢的金爐附近，再持上開勾取工具進入
    廟內行竊，伊等行竊時並未攜帶該支螺絲起子，係事後經警
    逮捕後，員警順便將該支置於機車置物箱的螺絲起子扣案等
    語。經查，該支螺絲起子確係在廟外機車之置物箱內所查扣
    ，當時被告等人機車所停放之位置距離廟的大門約有10公尺
    ，距香油錢箱則約有15公尺遠，員警查獲被告等人後，即詢
    問被告等人如何到達現場，被告就帶員警至廟外機車停放處
    ，嗣員警看到機車置物箱內有該支螺絲起子，即將之扣案等
    情，業據證人即當場查獲被告之員警丁○○於本院結證屬實
    （見本院卷第25、26頁），足見被告等人於行竊香油錢時確
    未攜帶該支螺絲起子，故被告所為應係觸犯刑法第320條第1
    項之普通竊盜罪，公訴人之起訴法條容有未洽，然起訴之社
    會事實相同，本院自得變更起訴法條，改依普通竊盜罪論處
    。被告於 91年5月28日，曾因竊盜案件，經臺灣臺中地方法
    院判處有期徒刑2月，於91年10月5日執行完畢等情，有臺灣
    高等法院被告前案紀錄表附卷可參，其於有期徒刑執行完畢
    後， 5年以內又故意犯有期徒刑以上之罪，為累犯，應依法
    加重其刑。原審以被告罪證明確，予以論罪科刑，固非無見
    。惟原審誤認被告所為應係觸犯刑法第 321條第1項第3款之
    攜帶兇器竊盜罪，即有未合。被告上訴意旨以此指摘原判決
    不當，為有理由，自應由本院將原判決撤銷改判。爰審酌被
    告不思己力謀生，竟夥同張嘉德共犯竊盜，而侵害他人之財
    產法益，惟念及犯後坦承犯行，所竊取之財物不多，並已發
    還被害人等一切情狀，量處如主文所示之刑，並諭知易科罰
    金之折算標準，扣案之上開勾取工具（含釣魚線、雙面膠帶
    及10元硬幣3枚)，係共同正犯張嘉德所有供犯罪所用之物，
    應依法宣告沒收。
據上論結，應依刑事訴訟法第369條第1項前段、第364條、第300
條、第299條第1項前段，刑法第28條、第320條第1項、第47條第
1項、第38條第1項第2款，刑法施行法第1之1條第1項、第2項 ，
判決如主文。
本案經檢察官甲○○到庭執行職務。
中　　華　　民　　國　　96　　年　　3 　　月　　30　　日
              刑事第十庭  審判長法　官　林　照　明
                                法　官　李　平　勳
                                法　官　蔡  名  曜
上列正本證明與原本無異。
不得上訴。
                                書記官　劉　恒  宏
中　  華　　民　　國　　96　　年　　4 　　月　　3 　　日
中華民國刑法第320條第1項
意圖為自己或第三人不法之所有，而竊取他人之動產者，為竊盜
罪，處5年以下有期徒刑、拘役或500元以下罰金。
